臺灣新北地方法院刑事判決
109年度訴字第1276號
公  訴  人  臺灣新北地方檢察署檢察官
被      告  沈琨復




指定辯護人  本院公設辯護人  彭宏東、姚孟岑
上列被告因違反毒品危害防制條例案件，經檢察官提起公訴（10
9年度偵字第34310號），本院判決如下：
    主      文
甲○○共同販賣第三級毒品未遂，處有期徒刑壹年拾月。
扣案如附表所示之物，均沒收之。
    事      實
一、甲○○明知3,4-亞甲基雙氧苯基乙基胺丁酮、4-甲基甲基卡西
    酮均為毒品危害防制條例第2條第2項第3款所規定之第三級
    毒品，不得非法持有、販賣，竟與某真實姓名年籍不詳，微
    信暱稱「憲哥」之不詳男子（無證據證明未成年，下稱「憲
    哥」）共同基於販賣第三級毒品以牟利之犯意聯絡，由「憲
    哥」於民國109年8月19日下午1時23分許，使用微信通訊軟
    體，以暱稱「憲哥」刊登「☎️24hr歡迎來電☎️、💕進口外國
    妞一節💕、👩‍百事可樂口渴找我👩‍、✨雙北外送數量有限✨
    」等暗示販售毒品之訊息。適新北市政府警察局新莊分局光
    華所警員李子浩、楊易儒執行網路巡邏勤務發現上開訊息，
    於同日晚間6時44分許，以暱稱「小辣椒」與「憲哥」聯繫
    ，達成以新臺幣（下同）3,000元購買摻有第三級毒品3,4-
    亞甲基雙氧苯基乙基胺丁酮、4-甲基甲基卡西酮之咖啡包6
    包之合意，並約定同日晚間9時許，在新北市○○區○○路000號
    前交易。「憲哥」即交付如附表所示之物與甲○○，甲○○乃使
    用如附表編號5所示行動電話與佯為買家之員警聯繫見面事
    宜，並駕駛車牌號碼000-0000號自用小客車，搭載不知情之
    乙○○，於同日晚間9時27分許至新北市樹林區中正路220巷口
    與佯為買家之員警進行交易，經雙方確認身分後，由佯為買
    家之員警假意交付3,000元與甲○○，再由甲○○交付含第三級
    毒品3,4-亞甲基雙氧苯基乙基胺丁酮、4-甲基甲基卡西酮成
    分之咖啡包6包與喬裝買家之警員李子浩，警員李子浩即表
    明身分並查獲甲○○，甲○○因而未販賣第三級毒品得逞，並經
    警扣得如附表所示之物。
二、案經新北市政府警察局新莊分局移請臺灣新北地方檢察署檢
    察官偵查起訴。
    理      由
一、證據能力 
  ㈠按被告以外之人於審判外之陳述，雖不符刑事訴訟法第159條
    之1 至第159 條之4 之規定，而經當事人於審判程序同意作
    為證據，法院審酌該言詞陳述或書面陳述作成時之情況，認
    為適當者，亦得為證據；當事人、代理人或辯護人於法院調
    查證據時，知有同法第159 條第1 項不得為證據之情形，而
    未於言詞辯論終結前聲明異議者，視為有前項之同意，同法
    第159 條之5 定有明文。查公訴人、被告甲○○及辯護人於本
    院調查證據時，對於本院後述採為認定犯罪事實依據之各項
    供述證據之證據能力，均知有不得為證據之情形，俱未於本
    院言詞辯論終結前聲明異議。本院審酌該等證據之取得過程
    並無瑕疵，與本案待證事實間復具有相當之關聯性，以之為
    本案證據並無不當，應認均有證據能力，而均得採為本案認
    定事實之基礎。
  ㈡本判決下列認定事實所引用之非供述證據，並無證據證明係
    公務員違背法定程序取得之證據，且與本案待證事實具有關
    聯性，當事人亦未爭執證據能力，自得為證據使用。
二、認定犯罪事實所憑之證據及理由
  ㈠上開犯罪事實，業據被告於警詢、偵訊及本院審理時供認不
    諱（見偵卷第21頁至第29頁、第111頁至第113頁、本院卷第
    142頁、第143頁、第315頁、第320頁、第321頁），並經證
    人乙○○於警詢時證述明確（見偵卷第31頁至第36頁），且有
    警員李子浩職務報告1紙、新北市政府警察局新莊分局搜索
    、扣押筆錄、扣押物品目錄表、Wechat對話譯文一覽表、現
    場及扣案物品照片、刊登兜售毒品咖啡包之廣告訊息、對話
    紀錄截圖各1份可查（見偵卷第39頁至第45頁、第51頁至第6
    3頁），另扣有如附表所示之物可資佐證。又扣案之咖啡包8
     包及白色晶體4包經送請臺北榮民總醫院鑑定結果，咖啡包
    均檢出3,4-亞甲基雙氧苯基乙基胺丁酮、4-甲基甲基卡西酮
    成分，白色晶體均檢出愷他命成分（詳如附表所示），有該
    院毒品成分鑑定書㈠、㈡可查（偵卷第145頁、第146頁）。
  ㈡販賣第三級毒品係違法行為，非可隨意公然為之，復無公定
    價格，且可任意增減分裝之份量。而每次買賣之價量，可能
    隨時依雙方關係深淺、資力、需求量及對行情之認知、來源
    是否充裕、查緝鬆嚴、購買者被查獲時供述購買對象之可能
    風險評估等因素，機動調整，非可一概而論。況被查獲之販
    賣毒品嫌疑者，為求獲得較輕刑罰，亦多有為拉高購入價格
    之虛偽供述或隱瞞其有從中剋扣毒品取利之作為。復觀以近
    來政府為杜絕毒品氾濫，對於查緝施用及販賣毒品之工作，
    無不嚴加執行。販賣毒品罪又係重罪，苟無利可圖，衡情一
    般持有毒品之人當無甘冒被查緝法辦遭判重刑之危險，出售
    交付毒品於他人。職是之故，縱未確切查得販賣賺取之實際
    價差或量差，但除別有事證，足認係按同一價格委買轉讓或
    無償贈與，確未牟利外，尚難執此認非法販賣之事證有所不
    足，致知過坦承者難辭重典，飾詞否認者反得逞僥倖，有失
    情理之平。且被告為「憲哥」跑腿送毒品，將獲取「憲哥」
    販賣毒品之價格優惠，此經被告於警詢、偵訊時陳述明確（
    見偵卷第27頁、第112頁），是被告本有從中牟取不法利益
    甚明。綜上，應足認被告伺機販賣含3,4-亞甲基雙氧苯基乙
    基胺丁酮、4-甲基甲基卡西酮之咖啡包與他人，確係出於營
    利之意圖，至為灼然。
  ㈢綜上，被告上開任意性之自白與事實相符，應堪採信。本案
    事證已臻明確，被告犯行堪以認定，應依法論科。
三、論罪科刑
  ㈠罪名
  ⒈3,4-亞甲基雙氧苯基乙基胺丁酮、4-甲基甲基卡西酮均為毒
    品危害防制條例第2 條第2 項第3 款所明定之第三級毒品，
    不得非法持有、販賣。次按刑事偵查技術上所謂之「釣魚偵
    查」，係指對於原已犯罪或具有犯罪故意之人，以設計引誘
    之方式，使其暴露犯罪事證，而加以逮捕或偵辦而言，此純
    屬偵查犯罪技巧之範疇，並未違反憲法對於基本人權之保障
    ，且於公共利益之維護有其必要性存在，故依「釣魚」方式
    所蒐集之證據資料，原則上非無證據能力。又於俗稱「釣魚
    」或「誘捕偵查」之情形，因毒品買者為協助警察辦案佯稱
    購買，而將販賣者誘出以求人贓俱獲，因其無實際買受之真
    意，且在警察監視之下伺機逮捕，事實上亦不能真正完成買
    賣，則該次行為，僅能論以販賣未遂。查本案員警執行網路
    巡邏勤務，見「憲哥」刊登之訊息而查覺有異，遂佯稱購買
    ，原無買受毒品之意思，其虛與買賣毒品，意在辦案，以求
    人贓俱獲，伺機逮捕，事實上不能真正完成買賣毒品之行為
    ，而應僅論以販賣毒品未遂罪。
  ⒉是核被告所為，係犯毒品危害防制條例第4 條第6 項、第3項
    之販賣第三級毒品未遂罪。
  ㈡被告販賣第三級毒品前，持有第三級毒品及意圖販賣而持有
    第三級毒品之犯行，均為販賣之高度行為所吸收，不另論罪
    。
  ㈢共犯
    被告與「憲哥」間就本案犯行，有犯意聯絡及行為分擔，為
    共同正犯。
  ㈣減輕事由
  ⒈被告犯毒品危害防制條例第4 條之罪，於偵查及本院審理時
    均自白犯罪，已如前述，爰依毒品危害防制條例第17條第2 
    項規定，減輕其刑。
  ⒉被告已著手於販賣第三級毒品犯罪行為之實行而不遂，為未
    遂犯，爰依刑法第25條第2 項規定，按既遂犯之刑減輕其刑
    ，並依法遞減之。
  ⒊被告雖供出毒品來源為「林秉宏」，並經新北市政府警察局
    新莊分局將林秉宏移送臺灣新北地方檢察署偵辦，有該局11
    0年2月19日新北警莊刑字第1104000837號函可查（見本院卷
    第169頁）。惟林秉宏所涉違反毒品危害防制條例案件，經
    臺灣新北地方檢察署檢察官呈請臺灣高等檢察署檢察長令轉
    臺灣士林地方檢察署檢察官偵辦，業經該署檢察官以罪嫌不
    足為不起訴處分確定，有該署109年度偵字第19676號不起訴
    處分書足憑（見本院卷第187頁至第189頁）。是本案並無因
    被告供出毒品來源，因而查獲其他正犯或共犯之情事，自無
    從依毒品危害防制條例第17條第1項規定減輕或免除其刑，
    併予敘明。
  ㈤爰以行為人之責任為基礎，審酌被告無視政府推動之禁毒政
    策，竟意圖營利，與「憲哥」共同販賣毒品，有戕害國民身
    心健康，危害社會治安之虞，所為實屬非是。惟念及被告年
    紀尚輕，僅為獲取「憲哥」販賣毒品之優惠而為其跑腿，於
    本案僅負責面交毒品收取價金之工作，參與程度較低，又其
    於本院審理時陳稱為高中肄業之智識程度，現在台機電工作
    ，月收入約35,000元，未婚，無小孩，無需扶養之人等語（
    見本院卷第320頁），並斟酌其本案犯罪之動機、目的、手
    段、素行、犯罪後始終坦承犯行之態度等一切情狀，量處如
    主文第1項所示之刑，以資懲儆。
四、沒收： 
  ㈠扣案如附表編號1、2所示之咖啡包，均檢出第三級毒品3,4-
    亞甲基雙氧苯基乙基胺丁酮、4-甲基甲基卡西酮成分，扣案
    如附表編號3、4所示之白色結晶體，均檢出愷他命成分，均
    為違禁物，且各為被告本案販賣第三級毒品之物及預備販賣
    之第三級毒品，此經被告於警詢及本院審理時供陳明確（見
    偵卷第25頁、本院卷第143頁），不問屬於犯罪行為人與否
    ，依刑法第38條第1項規定沒收之。
　㈡扣案如附表編號5所示之物，為被告犯本案販賣第三級毒品未
    遂罪所用之物，此經被告供陳明確（見本院卷第318頁），
    應依毒品危害防制條例第19條第l項規定，不問屬於犯罪行
    為人與否，宣告沒收之。
  ㈢被告並未因本案獲取犯罪所得，此據被告供陳明確（見偵卷
    第27頁），爰不為犯罪所得之沒收，併此敘明。
據上論斷，應依刑事訴訟法第299 條第1 項前段，判決如主文。
本案經檢察官丙○○偵查起訴，由檢察官張啟聰到庭執行公訴。
中　　華　　民　　國　　111 　年　　2 　　月　　15　　日
                  刑事第十庭審判長  法  官  謝梨敏
                                    法  官  謝茵絜
                                    法  官  黃秀敏
上開正本證明與原本無異　　　　　　　　　　　　　　　　　書記官　林蔚然
中　　華　　民　　國　　111 　年　　2 　　月　　15　　日
附錄本案論罪科刑法條全文：
毒品危害防制條例第4 條
製造、運輸、販賣第一級毒品者，處死刑或無期徒刑；處無期徒
刑者，得併科新臺幣三千萬元以下罰金。
製造、運輸、販賣第二級毒品者，處無期徒刑或十年以上有期徒
刑，得併科新臺幣一千五百萬元以下罰金。
製造、運輸、販賣第三級毒品者，處七年以上有期徒刑，得併科
新臺幣一千萬元以下罰金。
製造、運輸、販賣第四級毒品者，處五年以上十二年以下有期徒
刑，得併科新臺幣五百萬元以下罰金。
製造、運輸、販賣專供製造或施用毒品之器具者，處一年以上七
年以下有期徒刑，得併科新臺幣一百五十萬元以下罰金。
前五項之未遂犯罰之。

附表
編號 扣案物品 鑑定書及鑑定結果 毛重、淨重、使用量、剩餘量 備註  1 黑色小惡魔DIABLO字樣藍/綠/黃/紅色漸層包裝袋內含黃色粉末6包 臺北榮民總醫院檢出3,4-亞甲基雙氧苯基乙基胺丁酮、4-甲基甲基卡西酮成分 毛重55.3021公克（含6個包裝袋重），淨重50.2381公克，取樣量0.2589公克，驗餘量49.9792公克 偵卷第146頁  2 黑色小惡魔DIABLO字樣藍/綠/黃/紅色漸層包裝袋內含黃色粉末2包 同上 毛重18.5130公克（含2個包裝袋重），淨重16.6300公克，取樣量0.2696公克，驗餘量16.3604公克 同上  3 白色晶體3包 臺北榮民總醫院檢出愷他命成分 毛重3.0677公克（含3個塑膠袋及3張標籤重），淨重2.3054公克，取樣量0.0030公克，驗餘量2.3024公克 偵卷第145頁  4 白色晶體1包 臺北榮民總醫院檢出愷他命成分 毛重1.0210公克（含1個塑膠袋及1張標籤重），淨重0.7698公克，取樣量0.0020公克，驗餘量0.7678公克 同上  5 白色IPHONE手機1支   偵卷第45頁